臺灣高雄地方法院民事裁定　　　　　　　 100年度司字第32號
聲　請　人　財政部高雄市國稅局
法定代理人　何瑞芳
代　理　人　莊秀蕊
相　對　人　啟安建設股份有限公司
上列聲請人聲請選任清算人事件，本院裁定如下：
    主    文
選派謝勝合律師為相對人啟安建設股份有限公司清算人。
聲請程序費用新臺幣壹仟元由相對人負擔。
    理    由
一、聲請意旨略以：相對人業經高雄市政府於民國98年9 月8 日
    以高市府經二公字第09801509120 號函廢止登記在案，並經
    該府於96年1 月17日以全體董監事業經高市府建二公字第09
    600418330 號函自96年1 月17日起當然解任，致相對人無代
    表人，亦未依法選任清算人，有損相對人之業務進行，是為
    保全稅捐徵收及業務需要，爰依公司法第322 條第2 項規定
    ，以利害關係人身分，聲請為相對人選任清算人為稅捐稽徵
    文書之應受送達人，以利欠稅之執行等語。
二、按解散之公司除因合併、分割或破產而解散外，應行清算，
    為公司法第24條所明定。又依公司法第26條之1 規定，公司
    經中央主管機關撤銷或廢止登記者，準用公司法第24條至第
    26條規定。次按公司之清算，以董事為清算人。但本法或章
    程另有規定或股東會另選清算人時，不在此限。不能依前項
    之規定定清算人時，法院得因利害關係人之聲請，選派清算
    人。公司法第322條亦有明文。經查：
  (一)相對人前經高雄市政府於98年9 月8 日以高市府經二公字第
    09801509120 號函廢止登記在案，又相對人之全體董事（長
    ）、監察人亦經該府前於96年1 月17日以高市府建二公字第
    09600418330 號函自96年1 月17日起當然解任，並經登記在
    案，此有相對人變更登記表、公司基本資料查詢等件在卷可
    參，又本件復查無有何公司法或章程另有規定，或股東會另
    選任清算人情事，是以聲請人主張相對人不能依公司法第32
    2 條第1 項規定定其清算人，係屬可採。
  (二)又相對人迄今尚積欠聲請人98年營利事業所得稅稅款新台幣
    （下同）123,318 元、98年2 月營業稅稅款153,905 元及99
    年4 月營業稅稅款3,186,998 元，有聲請人提出之徵銷明細
    檔多筆查詢附卷可參（見本院卷第12頁、第13頁），足認聲
    請人對相對人有公法上之稅捐債權，為相對人之利害關係人
    ，聲請人依公司法第322 條第2 項規定，以利害關係人之身
    分，聲請選派相對人之清算人，係屬有據。又本院依高雄律
    師公會檢附之清算人名單人選，認謝勝合律師係法律系碩士
    畢業，具備擔任本件清算人之專業智識，其事務所設於高雄
    市，就處理相對人之清算事務有地利之便（見本院卷第26頁
    ），佐以本院電話詢問謝勝合律師意願，其亦有意願擔任相
    對人之清算人，有電話紀錄為憑（見本院卷第25頁）等情以
    觀，認謝勝合律師適任相對人之清算人職務，爰選派謝勝合
    為相對人之清算人。
三、依非訟事件法第24條、第175 條第3項，裁定如主文。
中    華    民    國  100     年    9     月    21    日
                  民事第三庭  法  官  楊淑珍
正本係照原本作成。
本裁定不得聲明不服。
中    華    民    國  100     年    9     月    21    日
                              書記官  許琇淳